it: Arredamento > Letti e accessori > Accessori per letti e telai per letto: Sponde per letti; Rialzi per letti; Doghe per letti; Camere d'aria e tubi per letti ad acqua; Riscaldatori per letti ad acqua
nl: Meubelen > Bedden en accessoires > Accessoires voor bedden: Bedhekjes; Bedverhogers; Bedlatten; Waterbedzakken en -buizen; Waterbedverwarmingen
vi: Đồ gỗ > Phòng ngủ và phụ kiện phòng ngủ > Phụ kiện giường và khung giường: Thanh chắn giường; Chân đôn giường; Dát giường; Ruột đệm và ống dẫn giường nước; Máy sưởi giường nước
fi: Huonekalut > Sängyt ja tarvikkeet > Sänkyjen ja sänkykehikoiden lisätarvikkeet: Sängyn turvalaidat; Sängyn korotuspalat; Sälepohjat; Vesisänkyjen patjat ja putket; Vesisänkyjen lämmittimet
bg-BG: Мебели > Легла и аксесоари > Аксесоари за легло и рамка за легло: Парапети за легло; Подложки за повдигане на легло; Подматрачни рамки; Вътрешни камери и тръби за водно легло; Нагреватели за водни легла
zh-CN: 家具 > 床具与配件 > 床配件: 床围栏; 床脚增高垫; 床排骨架; 水床内胆和水管; 水床加热器
nb: Møbler > Senger og tilbehør > Tilbehør til senger og sengerammer: Sengehester; Sengeforhøyere; Sengebunner; Vannposer og rør til vannseng; Varmeelementer til vannseng
de: Möbel > Betten & Zubehör > Bett- & Bettrahmenzubehör: Bettgitter; Bettfüße & Betterhöhungen; Bettlatten; Wassermatratzen & Schläuche für Wasserbetten; Wasserbettheizungen
tr: Mobilyalar > Yataklar ve Aksesuarlar > Yatak ve Yatak Çerçevesi Aksesuarları: Yatak bariyerleri; Yatak yükselticiler; Yatak lataları; Su yatağı torbaları ve tüpleri; Su yatağı ısıtıcıları
pt-BR: Móveis > Camas e acessórios > Acessórios para cama: Grades para cama; Elevadores de cama; Estrados para cama; Câmaras e tubos para camas de água; Aquecedores para camas de água
hr-HR: Namještaj > Kreveti i dodaci > Dodaci za krevet i okvir kreveta: Ograde za krevet; Podizači za krevet; Letvice za krevet; Madraci i cijevi za vodene krevete; Grijači za vodene krevete
hu: Bútor > Ágyak és kiegészítők > Ágy- és ágykeret-kiegészítők: Ágyhoz rögzíthető leesésgátlók; Ágymagasítók; Ágybordák; Víziágybetétek és -csövek; Víziágyfűtők
pt-PT: Mobiliário > Camas e acessórios > Acessórios para camas e estruturas de cama: Guardas de cama; Elevadores de cama; Estrados de ripas; Câmaras-de-ar e tubos para camas de água; Aquecedores para camas de água
sk-SK: Nábytok > Príslušenstvo k posteliam > Príslušenstvo k posteliam a posteľným rámom: Zábradlia postele; Podstavce na postele; Lamely na posteľ; Vodné vaky a trubice do vodných postelí; Ohrievače pre vodné postele
ja: 家具 > ベッド・ベッド用品 > ベッド用品: ベッドガード・レール; ベッドライザー; ベッドすのこ・スラット; ウォーターベッド用ウォーターバッグ＆チューブ; ウォーターベッド用ヒーター
pl: Meble > Łóżka i akcesoria > Akcesoria do łóżek: Barierki do łóżka; Podstawki podwyższające do łóżka; Listwy stelażowe; Wkłady i tuby do łóżek wodnych; Podgrzewacze do łóżek wodnych
lt-LT: Baldai > Lovos ir priedai > Lovų ir lovų rėmų priedai: Lovos turėklai; Lovos pakylos; Lovos grotelės; Vandens lovų pūslės ir vamzdeliai; Vandens lovų šildytuvai
fr: Meubles > Lits et accessoires > Accessoires pour lits et cadres de lit: Barrières de lit; Rehausseurs de lit; Lattes de lit; Poches et tubes pour lits à eau; Chauffages pour lits à eau
zh-TW: 家具 > 床和配件 > 床/床架配件: 床邊護欄; 床腳增高墊; 排骨架; 水床水袋與水管; 水床加熱器
en: Furniture > Beds & Accessories > Bed & Bed Frame Accessories: Bed Rails; Bed Risers; Bed Slats; Water Bed Bladders & Tubes; Water Bed Heaters
ro-RO: Mobilier > Paturi și accesorii > Accesorii pat și cadru de pat: Bariere de pat; Înălțătoare pentru pat; Șipci de pat; Saltele interioare și tuburi pentru paturi cu apă; Încălzitoare pentru paturi cu apă
sv: Möbler > Sängar och tillbehör > Sängtillbehör: Sänggrindar; Sängförhöjare; Ribbottnar; Vattenkärnor och cylindrar till vattensängar; Värmare till vattensängar
es: Mobiliario > Camas y accesorios > Accesorios para camas y somieres: Barandales de cama; Elevadores de cama; Tablillas de cama; Cámaras de agua y tubos para camas de agua; Calentadores para camas de agua
cs: Nábytek > Postele a doplňky > Doplňky k postelím: Zábrany na postel; Podložky pod nohy postele; Rošty do postele; Vaky a válce pro vodní postele; Ohřívače pro vodní postele
th: เฟอร์นิเจอร์ > เตียงและอุปกรณ์ > อุปกรณ์เตียงและฐานเตียง: ราวกั้นเตียง; ที่หนุนขาเตียง; ไม้ระแนงรองเตียง; ถุงน้ำและท่อสำหรับเตียงน้ำ; เครื่องทำความร้อนเตียงน้ำ
ko: 가구 > 침구/부대용품 > 침대/침대 프레임 부대용품: 침대 가드; 침대 라이저; 침대 갈빗살; 물침대 블래더 및 튜브; 물침대 히터
ru: Мебель > Кровати и аксессуары для них > Аксессуары для кроватей: Ограничители для кровати; Подставки для ножек кровати; Ламели для кровати; Камеры и цилиндры для водяных кроватей; Нагреватели для водяных кроватей
da: Møbler > Senge og tilbehør > Sengetilbehør: Sengeheste; Sengeklodser; Sengelameller; Vandmadrasser og -slanger; Varmelegemer til vandsenge
el: Έπιπλα > Κρεβάτια & αξεσουάρ > Αξεσουάρ κρεβατιών & πλαισίων κρεβατιών: Προστατευτικά κάγκελα κρεβατιού; Ανυψωτικά κρεβατιού; Τάβλες κρεβατιού; Θάλαμοι & σωλήνες κρεβατιών νερού; Θερμαντήρες κρεβατιών νερού
sl-SI: Pohištvo > Postelje in dodatki > Dodatki za postelje in posteljne okvirje: Posteljne ograje; Dvižniki za postelje; Posteljne letvice; Mehi in cevi za vodne postelje; Grelniki za vodne postelje